【裁判字號】    98,聲再,49
【裁判日期】    980928
【裁判案由】    聲請再審
【裁判全文】
臺灣板橋地方法院刑事裁定              98年度聲再字第49號
聲  請  人  甲○○
即受判決人
上列聲請人因詐欺案件，對於中華民國98年8 月19日本院98年度
簡上字第600 號第二審確定判決，聲請再審，本院裁定如下：
    主    文
再審之聲請駁回。
    理    由
一、本件聲請意旨詳如附件再審聲請狀。
二、按有罪之判決確定後，有左列情形之一者，為受判決人之利
    益，得聲請再審︰一原判決所憑之證物已證明其為偽造或變
    造者。二原判決所憑之證言、鑑定或通譯已證明其為虛偽者
    。三受有罪判決之人，已證明其係被誣告者。四原判決所憑
    之通常法院或特別法院之裁判已經確定裁判變更者。五參與
    原判決或前審判決或判決前所行調查之法官，或參與偵查或
    起訴之檢察官，因該案件犯職務上之罪已經證明者，或因該
    案件違法失職已受懲戒處分，足以影響原判決者。六因發現
    確實之新證據，足認受有罪判決之人應受無罪、免訴、免刑
    或輕於原判決所認罪名之判決者；又不得上訴於第三審法院
    之案件，除前條規定外，其經第二審確定之有罪判決，如就
    足生影響於判決之重要證據漏未審酌者，亦得為受判決人之
    利益，聲請再審；另法院認為無再審理由者，應以裁定駁回
    之，經前項裁定後，不得更以同一原因聲請再審，刑事訴訟
    法第420 條第1 項、第421 條、第434 條分別定有明文。且
    上述條文所謂重要證據漏未審酌，係指於第二審判決前，已
    經發現並提出之證據，但法院漏未審酌者而言，倘所提出之
    證據已經法院依其自由心證而捨棄不採，則非漏未審酌，自
    無從依上開規定聲請再審。本件聲請人以原判決有聲請意旨
    所列漏未審酌之證據，依刑事訴訟法第421 條聲請再審，本
    院應就聲請意旨所指漏未審酌之證據，審認其有無理由，毋
    庸另就同法第420 條第1 項各款所列舉之事項逐一論列，合
    先敘明。
三、聲請人自始否認有幫助詐欺之犯行，並稱：我的中國信託提
    款卡，是放在貨車上遺失的，該貨車的左邊被撬開，連同我
    的汽車、機車駕照原本、影本都一起遺失了，但我發現提款
    卡遺失後，就有立刻電知中國信託客服中心，而無幫助詐欺
    犯行，原審漏未向該中心查詢聲請人有電聯之事實及日期，
    即有就足生影響判決之重要證據漏未斟酌之得聲請再審事由
    云云。惟查，聲請人上揭所陳，已據原審法院予以審酌，並
    於本院98年度簡上字第600 號確定判決之理由中載明：「被
    告所辯其所同時遺失之汽、機車駕駛執照迄於本院民國98年
    6 月11日準備程序時仍未補辦，亦未有何向警方報案失竊或
    遺失等資料，則是否真有其所謂證件、提款卡等遺失乙事，
    益徵甚有疑問。又被告正當青壯年紀，其精神、記憶方面之
    能力，並無相關證據可資認定有顯然下降、衰退之情事，上
    開帳戶密碼，豈有任意記載於駕駛執照影本上，而徒增失竊
    遭人盜領風險之必要，且被告於本院準備程序中經法官質諸
    本件帳戶提款卡密碼之結果，猶可當庭答稱密碼係『5858
    』，更見其記憶能力與一般人無異，被告所供因擔心忘記提
    款卡密碼而將之載於提款卡上，實與常理有悖。……至被告
    雖辯稱其於98年9 月27日有先撥打中國信託銀行客服申報遺
    失云云，惟卻未向警方報案遺失，亦無依客服指示前往銀行
    辦理掛失止付，均與常情有悖。」等語（參該判決書事實及
    理由三），並就何以認定聲請人有幫助詐欺犯行，更已詳加
    敘明得心證之理由及所憑之證據（參該判決書事實及理由三
    ），有本院98年度簡上字第600 號判決書1 份附卷可稽，復
    經本院調取上開卷宗全卷核閱無訛。況縱使聲請人確有於97
    年8 月16日向中國信託客服中心告知遺失該行提款卡之事實
    ，亦無法證明聲請人之密碼、提款卡確係遺失，而非交予詐
    欺集團後為圖卸責之作為，是聲請人所提出之上開證據，亦
    不足據為有利之認定。是原審法院參酌卷內其他證據資料後
    ，於不悖於經驗法則及論理法則下，依其心證而捨棄未予採
    信，自非漏未審酌，且難認有何足以動搖原審判決所認定之
    情。
四、綜上，聲請人上開聲請再審事由，已據原第二審法院審酌，
    依其心證取捨後不採，本件自無足生影響於判決之重要證據
    漏未審酌之情，是聲請人聲請再審，為無理由，應予駁回。
五、末按刑法第339 條之詐欺罪，經第二審判決者，不得上訴於
    第三審法院；不得上訴於第三審法院之案件，其第二審法院
    所為裁定，不得抗告，刑事訴訟法第376 條第4 款、第405
    條分別定有明文。本件聲請人所犯刑法第339 條之罪，依刑
    事訴訟法第376 條第4 款之規定，經第二審判決者，不得上
    訴於第三審法院。查聲請人因該案件，經第一審法院以簡易
    判決處刑後，聲請人不服提起上訴，復經本院管轄第二審之
    合議庭判決上訴駁回，聲請人於第二審判決確定後，又依刑
    事訴訟法第426 條第1 項，向判決之原審法院即本院管轄第
    二審之合議庭聲請再審，本裁定即屬第二審法院所為裁定，
    依刑事訴訟法第405 條之規定，對於本裁定不得抗告，附此
    敘明。
六、據上論結，應依刑事訴訟法第434條第1項，裁定如主文。
中    華    民    國    98    年    9     月    28    日
                  刑事第十六庭  審判長法  官  王綽光
                                      法  官  陳正昇
                                      法  官  洪珮婷
以上正本證明與原本無異。
本裁定不得抗告。
                                      書記官  陳永訓
中    華    民    國    98    年    9     月    28    日


司法院資訊處製作；財團法人民間司法改革基金會備份。
